臺灣臺南地方法院民事裁定
                                   111年度消債清字第41號
聲  請  人
即  債務人  翁淑婷  

代  理  人  楊淑惠律師

上列當事人因消費者債務清理事件聲請清算，本院裁定如下：
    主  文
債務人翁淑婷自民國111年7月15日17時起開始清算程序；並命司
法事務官進行本件清算程序。
    理  由
一、按債務人不能清償債務或有不能清償之虞者，得依消費者債
    務清理條例所定更生或清算程序，清理其債務；債務人對於
    金融機構負債務者，在聲請更生或清算前，應向最大債權金
    融機構請求協商債務清償方案，或向其住、居所地之法院或
    鄉、鎮、市、區調解委員會聲請債務清理之調解；協商或調
    解成立者，債務人不得聲請更生或清算，但因不可歸責於己
    之事由，致履行有困難者，不在此限；法院開始清算程序之
    裁定，應載明其年、月、日、時，並即時發生效力；法院裁
    定開始更生或清算程序後，得命司法事務官進行更生或清算
    程序；必要時，得選任律師、會計師或其他適當之自然人或
    法人一人為監督人或管理人，消費者債務清理條例第3條、
    第151條第1項、第7項、第83條第1項、第16條第1項分別定
    有明文。
二、本件聲請意旨略以：聲請人即債務人翁淑婷之養父侯嘉峰因
    身體狀況不佳，頻繁往返醫院就診復建，遂由債務人擔任主
    要照顧者，並由侯嘉峰每月給付新臺幣（下同）20,000元作
    為債務人之基本生活消費花用，債務人除此薪資收入外，名
    下尚有新光人壽保險股份有限公司（下稱新光人壽保險公司
    ）、中國人壽保險股份有限公司（下稱中國人壽保險公司）
    之保單2紙，然累積債務總金額已達8,271,082元，均為無擔
    保或無優先權之債務，債務人有不能清償債務之情事，前已
    提出財產及收入狀況說明書、債權人清冊及債務人清冊，以
    書面向本院聲請債務清理之調解，請求與最大債權金融機構
    即中國信託商業銀行股份有限公司（下稱中信銀行）共同協
    商債務清償方案，惟中信銀行未於調解期日到場，亦未提供
    任何還款方案；又債務人尚有積欠元大國際資產管理股份有
    限公司（下稱元大資管公司）、第一金融資產管理股份有限
    公司（下稱第一金融資管公司）之債務無法納入協商範圍，
    且債務人每月收入扣除個人基本生活費用17,076元後，實已
    無法負擔債權銀行所提供之任何還款方案，以致調解不成立
    ，爰依上開規定，提出前置調解不成立證明書、財產及收入
    狀況說明書、債權人清冊、債務人清冊，聲請清算等語。
三、按債務人對於金融機構負債務者，在聲請更生或清算前，應
    向最大債權金融機構請求協商債務清償方案，或向其住、居
    所地之法院或鄉、鎮、市、區調解委員會聲請債務清理之調
    解。債務人為前項請求或聲請，應以書面為之，並提出財產
    及收入狀況說明書、債權人及債務人清冊，及按債權人之人
    數提出繕本或影本，消費者債務清理條例第151條第1、2項
    分別定有明文。查債務人曾於民國111年4月27日向本院聲請
    債務清理之調解，惟因債務人尚有積欠元大資管公司、第一
    金融資管公司之債務無法納入協商範圍，且因債務人無力負
    擔任何還款方案，故中信銀行未於調解期日到場，亦未提出
    任何清償方案，致調解不成立等情，業據債務人提出111年5
    月24日前置調解不成立證明書為證，復經本院依職權調取本
    院111年度南司消債調字第245號卷宗及函詢中信銀行查明無
    訛（有中信銀行111年6月17日民事陳述意見狀在卷可稽），
    足認債務人確已與最大債權銀行踐行前置調解而不成立。又
    最大債權銀行中信銀行雖未提供任何還款方案予債務人，然
    以現行金融機構實務上就無擔保債務所能提供最優惠之還款
    方案即「分180期、利率0%」，並依債權人清冊所載全體債
    權人之現存債權金額8,271,082元計算，則債務人每月需支
    付之金額約為45,950元。
四、債務人主張其養父侯嘉峰因身體狀況不佳，頻繁往返醫院就
    診復建，遂由債務人擔任主要照顧者，並由侯嘉峰每月給付
    20,000元作為債務人之基本生活消費花用乙節，業據其提出
    侯嘉峰之中華民國身心障礙證明、侯嘉峰名義出具之薪資證
    明書為憑，堪認為真實。又債務人主張其負債總額為8,271,
    082元，名下尚有新光人壽保險公司、中國人壽保險公司之
    保單2紙，而債務人僅係一般消費者，未曾從事營業之事實
    ，業據提出債權人清冊、債務人清冊、債務人之財產及收入
    狀況說明書、財團法人金融聯合徵信中心查詢當事人綜合信
    用報告回覆書、財政部南區國稅局109、110年度綜合所得稅
    各類所得資料清單暨全國財產稅總歸戶財產查詢清單、診斷
    證明書、新光人壽保險公司之保單價值準備金/保單帳戶價
    值證明、中國人壽保險公司之保險單保單價值準備金證明書
    等為證，並經本院依職權調取本院111年度南司消債調字第2
    45號卷宗、法務部高額壽險資訊連結作業系統查詢債務人之
    保險資料、債務人之勞、健保資料、電子稅務閘門財產所得
    調件明細表等後，核閱相符，堪認債務人上開之主張，亦堪
    憑採。
五、本院審酌債務人目前每月平均薪資收入為20,000元，而債務
    人自陳其每月個人基本生活費用為17,076元，因該金額未逾
    行政院衛生福利部所公告111年臺南市每人每月最低生活費
    用每人每月為14,230元之1.2倍即17,076元之範圍（參酌消
    費者債務清理條例第64條之2第1項之規定），堪認為合理。
    準此計算，債務人每月收入20,000元扣除其最低生活費17,0
    76元後，僅餘2,924元，顯無法負擔最大債權人中信銀行及
    元大資管公司、第一金融資管公司所能提供予債務人之最優
    惠債務清償方案即每月應償還約45,950元之債務清償方案，
    是債務人確已達不能清償債務或有不能清償之虞之程度。
六、綜上所述，依債務人之收入財產及必要生活支出之情形，已
    達不能清償債務或有不能清償之虞之程度，而債務人僅係一
    般消費者，未曾從事營業，且債務人曾向法院聲請債務清理
    之調解，請求與最大債權金融機構中信銀行協商債務清償方
    案，惟調解不成立，復經本院查無消費者債務清理條例第6
    條第3項、第8條或第82條第2項所定駁回清算聲請之事由存
    在，則債務人聲請清算，應屬有據，爰裁定如主文所示。
中　　華　　民　　國　　111 　年　　7 　　月　　15　　日
                  民事第二庭  法  官  洪碧雀
以上正本係照原本作成。
本裁定不得抗告。
本裁定已於111年7月15日17時公告。
中　　華　　民　　國　　111 　年　　7 　　月　　15　　日
                              書記官  林政良